【裁判字號】    99,審易,1930
【裁判日期】    991231
【裁判案由】    竊盜等
【裁判全文】
臺灣桃園地方法院刑事判決            99年度審易字第1930號
公  訴  人  臺灣桃園地方法院檢察署檢察官
被      告  吳富源
上列被告因竊盜等案件，經檢察官提起公訴（99年度偵字第2266
7 號、99年度毒偵字第4122號），被告於本院準備程序進行中，
就被訴事實為有罪之陳述，經本院告知簡式審判程序意旨，並聽
取當事人之意見後，本院裁定依簡式審判程序審理，判決如下：
    主  文
吳富源踰越牆垣竊盜，累犯，處有期徒刑柒月；又施用第二級毒
品，累犯，處有期徒刑肆月，扣案之第二級毒品甲基安非他命壹
包（驗餘毛重零點柒肆零肆公克）沒收銷燬之。應執行有期徒刑
玖月，扣案之第二級毒品甲基安非他命壹包（驗餘毛重零點柒肆
零肆公克）沒收銷燬之。
    事實及理由
一、犯罪事實：
  (一)吳富源有下列觀察、勒戒、強制戒治處遇及前科：
    1.前於民國87年間因施用毒品案件，經本院以87年度毒聲字
      第20號裁定送觀察、勒戒後，認有繼續施用毒品之傾向，
      再由本院以87年度毒聲字第433 號裁定令入戒治處所施以
      強制戒治，因其戒治成效經評定為合格，復經本院以88年
      度毒聲字第406 號裁定停止戒治，且於88年2 月8 日停止
      戒治出所，並付保護管束，迄至88年6 月21日保護管束期
      滿未經撤銷，視為強制戒治期滿執行完畢，此次施用毒品
      犯行，並經臺灣桃園地方法院檢察署檢察官以88年度戒偵
      字第62號為不起訴處分確定。
    2.於89年間（即前開強制戒治執行完畢後5 年內）復因施
      用毒品案件，經本院以89年度毒聲字第6433號裁定令入戒
      治處所施以強制戒治，因其戒治成效經評定為合格，復經
      本院以91年度毒聲字第740 號裁定停止戒治，且於91年4
      月10日停止戒治出所，並付保護管束，迄至91年8 月1 日
      保護管束期滿未經撤銷，視為強制戒治期滿執行完畢，此
      次施用毒品等犯行，並經本院以90年度訴字第2172號判決
      ，分別判處有期徒刑10月、7 月，並定其應執行刑為有期
      徒刑1 年4 月確定；於同年間又因贓物案件，經本院以
      89年度易字第2434號判決，判處有期徒刑4 月確定；於
      同年間再因竊盜案件，經本院以90年度易字第1545號判決
      ，判處有期徒刑5 月確定；於90年間繼因搶奪案件，經
      本院以90年度訴字第2079號判決，判處有期徒刑7 月確定
      ，上開案，另經本院以92年度聲字第1817號裁定，定
      其應執行刑為有期徒刑1 年10月確定、上開案則經本
      院以91年度聲字第1347號裁定，定其應執行刑為有期徒刑
      9 月確定，上開4 案接續執行，於93年2 月19日假釋出監
      ，假釋期間因違反保護管束應遵守事項，遭撤銷假釋，於
      93年12月30日入監，續服殘刑7 月又9 日，迄至94年8 月
      7 日刑期期滿執行完畢。
  (二)詎其仍不知悛悔，分別為下列之犯行：
    1.竟意圖為自己不法之所有，於99年8 月2 日凌晨1 時46分
      許，前往桃園縣楊梅市○○○路567 號之中興紡織廠股份
      有限公司楊梅化纖廠（下稱中興紡織楊梅化纖廠）外，先
      翻牆越入無提供住宿，僅為工作地點之工廠內，再以徒手
      拉斷之方式，竊取點焊機上之點焊線1 捲，得手後旋逃離
      現場。嗣因中興紡織楊梅化纖廠總務科科長李年春發覺有
      異，經查看監視器畫面後，查悉上情並報警處理。
    2.復基於施用第二級毒品甲基安非他命之犯意，於99年8 月
      4 日為警採尿時起往前回溯96小時內某時，在桃園縣楊梅
      市○○○路2 巷44弄8 號住處內，以玻璃球燒烤之方式施
      用第二級毒品甲基安非他命1 次。嗣於99年8 月4 日晚間
      6 時30分許，在桃園縣楊梅市○○路28號6 樓之2 為警查
      獲，並扣得供其本次施用毒品所持有之第二級毒品甲基安
      非他命1 包（驗餘毛重0.7404公克）。
二、證據名稱：
  (一)就犯罪事實欄(二)、1.部分：
    1.被告吳富源於警詢及本院審理時之自白。
    2.證人中興紡織楊梅化纖廠總務科科長李年春於警詢、檢察
      官訊問及本院審理時之陳述。
    3.監視器翻拍照片。
  (二)就犯罪事實欄(二)、2.部分：
    1.被告吳富源於本院審理時之自白。
    2.桃園縣政府警察局楊梅分局被採尿人尿液暨毒品真實姓名
      與編號對照表、臺灣檢驗科技股份有限公司濫用藥物檢驗
      報告各1 紙。
    3.扣案之第二級毒品甲基安非他命1 包（驗餘毛重0.7404公
      克）、臺灣檢驗科技股份有限公司濫用藥物檢驗報告1 紙
      。
    4.臺灣高等法院被告前案紀錄表1 份。
三、論罪科刑部分：
  (一)核被告就犯罪事實欄(二)、1.所為，係犯刑法第321 條第1 項
    第2 款之踰越牆垣竊盜罪。公訴意旨認被告係涉犯刑法第32
    0 條第1 項之普通竊盜罪云云，雖有未洽，惟蒞庭實行公訴
    之檢察官已當庭更正被告係涉犯刑法第321 條之加重竊盜罪
    （見本院99年12月20日簡式審判筆錄），基於檢察一體之原
    則，本院應就更正後之論罪科刑法條予以審究，自無庸變更
    起訴法條，附此敘明。
  (二)核被告就犯罪事實欄(二)、2.所為，係犯毒品危害防制條例第
    10條第2 項之施用二級毒品罪。其施用前後持有第二級毒品
    甲基安非他命之低度行為，應為施用第二級毒品甲基安非他
    命之高度行為所吸收，不另論罪。
  (三)被告所犯上開2 罪間，犯意各別，行為互異，應予分論併罰
    。又被告有如犯罪事實欄(一)所載之犯罪科刑及執行完畢紀錄
    ，此有臺灣高等法院被告前案紀錄表在卷可按，其於有期徒
    刑執行完畢後，於5 年以內故意再犯本件最重本刑為有期徒
    刑以上之罪，均為累犯，應依刑法第47條第1 項之規定各加
    重其刑。爰審酌被告不思努力以正當勞力謀生，且曾因竊盜
    案件，經判處罪刑並執行完畢，仍不知警惕檢束，再度恣意
    竊取他人財物，危害社會治安非輕，又被告施用毒品，戕害
    自身身心，前已經觀察、勒戒執行完畢，仍無戒除毒癮之決
    心，足徵其沈溺毒癮頗深，原不宜寬縱，惟念其於本院審理
    時坦承犯行，態度尚屬良好等一切情狀，分別量處如主文所
    示之刑，並定其應執行之刑。扣案之第二級毒品甲基安非他
    命1 包（驗餘毛重0.7404公克），係本案查獲之毒品，且為
    被告所有供其本件施用第二級毒品甲基安非他命所用，業據
    被告陳明在卷，爰依毒品危害防制條例第18條第1 項前段規
    定，宣告沒收銷燬之。
四、應適用法條：
    刑事訴訟法第273 條之1 第1 項、第299 條第1 項前段、第
    310 條之2 、第454 條第1 項，毒品危害防制條例第10條第
    2 項、第18條第1 項前段，刑法第11條、第321 條第1 項第
    2 款、第47條第1 項、第51條第5 款。
五、如不服本件判決，得自收受判決送達之日起10日內，向本院
    提出上訴書狀，上訴於第二審法院。
本案經檢察官呂如琦到庭執行職務。
中    華    民    國    99    年    12    月    31    日
                        刑事庭    法  官  顏世翠
以上正本證明與原本無異。
如不服本判決，應於判決送達後10日內向本院提出上訴狀（應附
繕本），其未敘述上訴理由者，應於上訴期間屆滿後20日內補提
理由書狀於本院，上訴於臺灣高等法院。
                                  書記官  陳淑瓊
中    華    民    國    99    年    12    月    31    日
附錄本案論罪科刑法條：
中華民國刑法第321 條
（加重竊盜罪）
犯竊盜罪而有左列情形之一者，處六月以上、五年以下有期徒刑
：
一、於夜間侵入住宅或有人居住之建築物、船艦或隱匿其內而犯
    之者。
二、毀越門扇、牆垣或其他安全設備而犯之者。
三、攜帶兇器而犯之者。
四、結夥三人以上而犯之者。
五、乘火災、水災或其他災害之際而犯之者。
六、在車站或埠頭而犯之者。
前項之未遂犯罰之。
毒品危害防制條例第10條
施用第一級毒品者，處6 月以上 5 年以下有期徒刑。
施用第二級毒品者，處3 年以下有期徒刑。

司法院資訊處製作；財團法人民間司法改革基金會備份。
